【裁判字號】    90,易,1695
【裁判日期】    901210
【裁判案由】    竊盜
【裁判全文】
臺灣桃園地方法院刑事判決                          九十年度易字第一六九五號
    公  訴  人  臺灣桃園地方法院檢察署檢察官
    被      告  丙○○
右列被告因竊盜案件，經檢察官提起公訴（九十年度偵字第七二六號），本院判決
如左：
        主  文
丙○○竊盜，未遂，處拘役肆拾日，如易科罰金以參佰元折算壹日。
        事  實
一、丙○○意圖為自己不法之所有，於民國九十年四月二十六日二十一時二十五分許
    ，在桃園縣中壢市○○路四十八號前，見甲○○所有之車號ＩＲＦ─四六六號重
    型機車一部停放於路旁，無人看管，認有機可趁，遂持機車鑰匙一支插入機車電
    門欲啟動引擎而著手行竊之際，適為甲○○之子乙○○下樓撞見將之逮捕並報警
    處理，致未得手，並扣得機車鑰匙一支。
二、案經桃園縣警察局中壢分局報告台灣桃園地方法院檢察署檢察官偵查起訴。
        理  由
一、被告丙○○經合法傳喚未到庭，惟其前於本院訊問時矢口否認有右揭竊盜犯行，
    辯稱：伊當時坐在車上，是在等朋友，伊有拿鑰匙，但沒有開電門，警訊筆錄是
    警察騙伊說是小事情，叫伊承認云云。經查，右揭事實業據被告於警訊中坦承：
    伊走路經過機車停放地，看四處無人，就將放在口袋內撿到的機車鑰匙用力撬開
    該機車電門鑰匙孔，尚未發動電門，即被查獲，伊竊取機車目的是要用來代步等
    情不諱，核與現場目擊證人乙○○於警訊中證稱：當時伊看見丙○○坐在伊父親
    甲○○的機車上，正用機車鑰匙在撬機車鑰匙孔，該機車鑰匙孔有撬壞之痕跡等
    語，被害人甲○○於警訊中指稱：機車電門開關有遭到竊嫌使用機車鑰匙硬開的
    痕跡等語悉相符合，此外並有車籍作業系統查詢認可資料一紙附卷、鑰匙一支扣
    案可資佐憑，足認被告於警訊中所為之自白與事實相符，堪予採信，事後所辯無
    非飾卸之詞，不足為採，本件事證已明，被告犯行堪以認定。
二、核被告著手於竊盜行為之實施，於未得手前即遭查獲，所為係犯刑法第三百二十
    條第三項、第一項之竊盜未遂罪，應依刑法第二十六條前段之規定，按既遂犯之
    刑度減輕其刑。爰審酌被告犯罪之動機、目的、手段、所生危害、犯後飾詞卸責
    、未具悔意等一切情狀，量處如主文所示之刑，併諭知易科罰金之折算標準，以
    資懲儆。至被告拾獲用以行竊之機車鑰匙一支，因所有人不明，無法釐清其脫離
    本人持有之原委究係遺失、被竊或丟棄，致本院無從認定被告之持有行為，是否
    涉及竊盜、贓物、侵占遺失物或因他人拋棄而先占取得所有權，爰不另為沒收之
    諭知。
三、被告經合法傳喚無正當理由不到庭，本院認係應科拘役及罰金之案件，故不待其
    陳述逕行判決。
據上論斷，應依刑事訴訟法第二百九十九條第一項前段、第三百零六條，刑法第三百
二十條第三項、第一項、第二十六條前段、第四十一條第一項前段，罰金罰鍰提高標
準條例第一條前段、第二條，判決如主文。
本案經檢察官林良蓉到庭執行職務。
中      華      民      國      九十      年    十二    月      十      日
                                臺灣桃園地方法院刑事第五庭
                                    審判長法  官  江振義
                                          法  官  陳彥宏
                                          法  官  鍾淑慧
右正本證明與原本無異。
如不服本判決，應於判決送達後十日內向本院提出上訴狀( 應附繕本 )，上訴於
臺灣高等法院。
                                          書記官  吳一凡
中      華      民      國      九十      年    十二    月    二十一    日
附論罪科刑依據之法條：
中華民國刑法第三百二十條
 (普通竊盜罪、竊佔罪)
意圖為自己或第三人不法之所有，而竊取他人之動產者，為竊盜罪，處五
年以下有期徒刑、拘役或五百元以下罰金。
意圖為自己或第三人不法之利益，而竊佔他人之不動產者，依前項之規定
處斷。
前二項之未遂犯罰之。


司法院資訊處製作；財團法人民間司法改革基金會備份。
